【裁判字號】    97,交抗,381
【裁判日期】    970401
【裁判案由】    違反道路交通管理處罰條例
【裁判全文】
臺灣高等法院交通事件裁定             97年度交抗字第381號
抗  告  人
即受處分人  甲○○
上列抗告人因違反道路交通管理處罰條例案件，不服臺灣士林地
方法院，中華民國97年2月18日所為裁定（97年度交聲字第145號
），提起抗告，本院裁定如下：
    主  文
抗告駁回。
    理  由
一、抗告意旨略以：原裁定謂有檢定合格資料，但抗告人未親眼
    所見，該資料難認與本件有關聯性，而抗告人遭偵測速度為
    六十二公里，惟平日均保持在六十以下，合理懷疑該檢測機
    器有誤差，請法院提出該機器最近速率實測檢定紀錄對照，
    另有關違規記點規定，係九十六年七月四日頒布，抗告人違
    規日期是九十六年三月六日，不應記違規一點，請撤銷原裁
    定等語。
二、原裁定略以：原處分意旨略以：異議人即受處分人甲○○
    於民國九十六年三月六日上午七時五十五分許，駕駛車牌BD
    W-298號重型機車，以時速六十二公里行駛在速限為時速五
    十公里之臺北市○○○路○段三九號前東向西車道，經臺北
    市政府警察局交通警察大隊南港分局交通分隊以北市警交大
    字第AH0000000號通知單逕行舉發超速，嗣經原處分機關依
    道路交通管理處罰條例第四十條、第六十三條第一項第一款
    及違反道路交通管理事件統一裁罰基準表規定，以受處分人
    行車速度超過規定之最高時速未滿二十公里之違規為由，裁
    罰新臺幣（下同）一千八百元，並記違規點數一點。經查
    ：受處分人甲○○於上開時、地駕駛車牌BDW-298號重型機
    車，為臺北市政府警察局交通警察大隊南港分局交通分隊依
    固定式雷達測速照相機拍照逕行舉發上述超速之違規，經原
    處分機關，以受處分人車速超過規定之最高時速未滿二十公
    里，而裁罰一千八百元並記違規點數一點等情，有舉發違反
    道路交通管理事件通知單、臺北市政府警察局南港分局北市
    警南分交字第09631417400號函、上開裁決書及超速採證照
    片附卷可證，堪予認定。受處分人辯稱：不可能超速，懷
    疑測速機器未檢定合格云云。然上開違規事實，有測速採證
    照片附卷，而該地所設編號24.125GHz（K-Band）雷達測速
    照相機，自九十五年七月十七日至九十七年七月三十一日均
    為經濟部標準檢驗局檢定合格，有該檢定合格證書影本附卷
    可參，受處分人又未提出其他證據足資推翻該合格證書之效
    力，所辯自不能採信。綜上，受處分人違規事實明確，原處
    分機關依道路交通管理處罰條例第四十條、第六十三條第一
    項第一款及違反道路交通管理事件統一裁罰基準表之規定，
    裁罰受處分人一千八百元並記違規點數一點，核無違誤，異
    議為無理由，應予駁回。
三、按汽車駕駛人，行車速度，超過規定之最高時速，或低於規
    定之最低時速，除有第四十三條第一項第二款情形外，處新
    臺幣一千二百元以上二千四百元以下罰鍰，並記違規點數一
    點。道路交通管理處罰條例第四十條、第六十三條第一項第
    一款分別定有明文。原審以抗告人違規事實明確，認處分機
    關依上開規定裁罰無誤，而駁回異議，於法並無違誤，抗告
    人辯稱：未親見檢定合格資料，不能認與本件有關聯性乙節
    ，經查：有關本件之偵測機器編號為24.125GHz（K-Band）
    ，抗告狀第二頁亦如是記載，顯為抗告人所不爭執，而該編
    號機器經經濟部標準檢驗局檢驗合格，有檢定合格證書附卷
    可參（原審卷第三三至三四頁），抗告人以未親眼見之，而
    質疑之，或認與本件不生關聯性，顯有誤會，至於抗告人請
    法院提出該機器之最近實際速率檢定紀錄乙節，惟法院職責
    ，乃審酌移送機關之資料，與被移送人答辯之資料，而為判
    斷，抗告人此部分所指，亦有誤解，另有關道路交通管理處
    罰條例第六十三條第一項第一款違規記點之規定，於八十六
    年一月二十二日即已修正公佈，因此，抗告人辯稱：九十六
    年七月方才頒布等語，顯有誤會，綜上，本件抗告無理由，
    應予駁回。
四、據上論結，應依道路交通案件處理辦法第二十六條，刑事訴
    訟法第四百十二條，裁定如主文。
中    華    民    國    97    年    4     月    1     日
                  刑事第十八庭審判長法  官  吳鴻章
                                    法  官  陳健順
                                    法  官  周政達
以上正本證明與原本無異。
不得再抗告。
                                    書記官  莊昭樹
中    華    民    國    97    年    4     月    1     日


司法院資訊處製作；財團法人民間司法改革基金會備份。
